最高法院民事裁定　　　　　　　　　 111年度台簡上字第33號
上　訴　人　王智富
訴訟代理人　陳子偉律師
被 上訴 人　張景博
上列當事人間請求侵權行為損害賠償事件，上訴人對於中華民國
110年5月18日臺灣屏東地方法院第二審判決（107年度訴字第746
號），提起一部上訴，本院裁定如下：
    主  文
上訴駁回。
第三審訴訟費用由上訴人負擔。
    理  由
    按對於簡易訴訟程序之第二審判決，其上訴利益逾民事訴訟
法第466 條所定之額數者，當事人僅得以其適用法規顯有錯誤為
理由，逕向最高法院提起上訴，並須經原裁判法院之許可。此項
許可，以訴訟事件所涉及之法律見解具有原則上之重要性者為限
，此觀同法第436條之2第1項、第436條之3第1項及第2 項之規定
自明。所謂適用法規顯有錯誤，係指原第二審判決就其取捨證據
所確定之事實適用法規顯有錯誤而言，不包括認定事實不當、判
決不備理由或理由矛盾之情形在內。又原裁判法院認上訴應行許
可，並添具意見書，將訴訟卷宗送交最高法院，最高法院審查後
，如認上訴不應許可者，依民事訴訟法第436條之5第1 項規定，
仍應以裁定駁回之。
    本件上訴人對於原第二審判決不服，逕向本院提起一部上訴
，無非以：伊因遭被上訴人毆打，受有牙齒脫位、左前額及下唇
撕裂傷、頭部外部併腦震盪、左眼眶及左臂挫傷等傷害，原第二
審法院卻僅判命6 天之半日看護費、不能工作損失及精神慰撫金
新臺幣4 萬元，有未依卷內證據、不符合經驗法則及判決理由矛
盾之違法云云，為其論據。惟上訴人所陳上述理由，係屬原第二
審法院認定上訴人因被上訴人之侵權行為所受損害之範圍及得請
求之賠償金額等事實當否之問題，要與適用法規是否顯有錯誤無
涉。本件經核亦無所涉及之法律見解具有原則上重要性之情事，
上訴人逕向本院提起上訴，不合民事訴訟法第436條之2第1 項及
第436條之3第2 項之規定而不應許可，其上訴難謂合法。末查上
訴人於原第二審法院民國107年12月20日、109年6月23日、12 月
24日、110年1月28日準備程序期日雖未到庭，惟於其餘準備程序
期日及言詞辯論期日均到庭及提出書狀陳述意見，難認訴訟權受
有侵害。又審判長無曉諭令當事人提出新訴訟資料之義務，上訴
人既主張其因被上訴人之侵權行為受有如原第二審判決附表一編
號1至4所示損害，依辯論主義及舉證責任分配原則，應由其就其
主張提出證據，原第二審審判長未曉諭其舉證，自難謂其違背闡
明義務。再原第二審非以上訴人所受損害為利益為由，否准其請
求，是審判長未闡明上訴人所受損害究為權利或利益，不影響判
決之結果；且原第二審已謂上訴人就交通費用部分無法提出支出
證明，致無從認定與系爭傷害有關，則上訴人就交通費用之損害
賠償請求權是否罹於時效，亦與判決結果無涉，均附此敘明。
    據上論結，本件上訴為不合法。依民事訴訟法第436條之5第
1項、第95條、第78條，裁定如主文。
中    華    民    國   111    年    8     月    22    日
                      最高法院民事第二庭
                          審判長法官  高  孟  焄  
                                法官  彭  昭  芬  
                                法官  蘇  芹  英  
                                法官  徐  福  晋  
                                法官  邱  璿  如  
本件正本證明與原本無異
                                      書  記  官  
中    華    民    國   111    年    8     月    26    日